【裁判字號】    97,上訴,4253
【裁判日期】    971106
【裁判案由】    毒品危害防制條例
【裁判全文】
臺灣高等法院刑事判決                97年度上訴字第4253號
上  訴  人
即  被  告  甲○○
                    （另案在臺灣臺北監獄臺北分監執行）
上列上訴人因毒品危害防制條例案件，不服臺灣板橋地方法院97
年度訴字第1780號、第1787號，中華民國97年7月9日第一審判決
（起訴案號：臺灣板橋地方法院檢察署97年度毒偵字第1876號、
第1943號、第2053號、第2998號，移送併辦案號：臺灣板橋地方
法院檢察署97年度毒偵字第3231號，追加起訴案號：臺灣板橋地
方法院檢察署97年度毒偵字第1671號），提起上訴，本院判決如
下：
    主  文
上訴駁回。
    事實及理由
一、本案經本院審理結果，認第一審判決就上訴人即被告甲○○
    如附表所示施用第一級毒品海洛因、第二級毒品甲基安非他
    命之犯行，各處如附表所示之刑，併為相關沒收之宣告。並
    定其應執行有期徒刑3年6月，併為相關沒收之宣告。核其認
    事用法及量刑均無不當，應予維持。本院並引用第一審判決
    書記載之事實、證據及理由（如附件）。
二、被告上訴意旨略以：(一)原審認被告多次施用毒品犯行，不符
    接續犯之要件，被告實難甘服。(二)警員於97年1月31日凌晨3
    時許未持搜索票強行破壞木門進行搜索，有如土匪。(三)被告
    於如附表編號3、5所示之時間同時施用海洛因、甲基安非他
    命，應論以一罪。(四)被告僅於如附表編號 4所示之時間同時
    施用海洛因、甲基安非他命，並未於如附表編號 5所示之時
    間同時施用海洛因、甲基安非他命。(五)原審量刑過重云云。
三、經查：
  (一)按搜索，經受搜索人出於自願性同意者，得不使用搜索票。
    但執行人員應出示證件，並將其同意之意旨記載於筆錄。刑
    事訴訟法第 131條之定有明文。本件被告於警詢時供稱：警
    方於97年1月31日凌晨1時40分許敲門，由伊開門讓警方進入
    臺北縣中和市○○街30巷15號2樓206室內等語（見97年毒偵
    字第1671號卷第6頁 ），同案被告姜泓宇於警詢時亦供稱：
    警方經被告同意入內搜索等語（見上揭偵卷第10頁），並有
    經被告、姜泓宇簽名捺印載明執行人員已依規定出示身分證
    件之同意搜索切結書一紙在卷可憑（見上揭偵卷第22頁）。
    足認警員之搜索符合法定程式，應屬合法。
  (二)按被告以外之人於審判外之言詞或書面陳述，除法律有規定
    者外，不得作為證據；又被告以外之人於審判外之陳述，雖
    不符合同法第159條之1至第159條之4之規定，但經當事人於
    審判程序同意作為證據，法院審酌該言詞陳述或書面陳述作
    成時之情況，認為適當者，亦得為證據。當事人、代理人或
    辯護人於法院調查證據時，知有第159條第1項不得為證據之
    情形，而未於言詞辯論終結前聲明異議者，視為有前項之同
    意，刑事訴訟法第159條第1項及第159條之5分別定有明文。
    原審判決所引用之證據資料，均經依法踐行調查證據程序，
    當事人於本院言詞辯論終結前亦未聲明異議，本院審酌證據
    資料製作時之情況，均無違法不當及證明力明顯過低之瑕疵
    ，亦查無依法應排除其證據能力之情形，認以之作為證據應
    屬適當，皆有證據能力。
  (三)被告於如附表編號 5所示之時間施用海洛因、甲基安非他命
    之事實，業據被告於原審審理時自白不諱，又被告經警查獲
    所採集尿液經送鑑定結果，呈海洛因代謝物嗎啡、甲基安非
    他命陽性反應，有臺灣尖端先進生技醫藥股份有限公司97年
    2 月29日（檢體編號009411號）濫用藥物檢驗報告、尿液鑑
    定人結文、尿液檢體委驗單等件在卷可稽（見97年毒偵字第
    2998號卷第32至33頁）。又海洛因經注射或吸入人體後，約
    80%於 24小時內自尿中排出，一般而言，尿液中能否驗出嗎
    啡陽性反應與其投與量、投與途徑、採尿時間、個人體質及
    檢測方法之靈敏度有關，國外曾有文獻報導注射 6毫克之海
    洛因鹽酸鹽，其代謝物嗎啡之平均可檢出時限約為26小時。
    而如附表編號5之採尿時間為97年2月16日凌晨，如附表編號
    4之採尿時間則為97年2月13日下午， 2次採尿間隔已逾26小
    時，卻均驗得嗎啡陽性反應，被告非僅施用 1次海洛因甚明
    。足徵被告於原審審理時之自白與事實相符，堪以採信。被
    告上訴否認有如附表編號5所示之犯行，洵不足採。
  (四)按刑法修正條文自95年7月1日起施行，其中原刑法第56條之
    連續犯規定業經刪除，即修正後之刑法已無連續犯得論以裁
    判上一罪之情形。依刑法第56條修正理由之說明，謂「對繼
    續犯同一罪名之罪者，均適用連續犯之規定論處，不無鼓勵
    犯罪之嫌，亦使國家刑罰權之行使發生不合理之現象」「基
    於連續犯原為數罪之本質及刑罰公平原則之考量，爰刪除有
    關連續犯之規定」等語，即係將本應各自獨立評價之數罪，
    回歸本來就應賦予複數法律效果之原貌。因此，就刑法修正
    施行後多次施用毒品之犯行，採一罪一罰，始符合立法本旨
    。被告於刑法修正施行前連續施用毒品部分，應依刑法第 2
    條第 1項之規定，適用修正前連續犯之規定論以一罪；刑法
    修正施行後之多次施用犯行，除符合接續犯之要件外，則應
    一罪一罰，再就刑法修正施行後之數罪，與修正前依連續犯
    規定所論之一罪，數罪併罰，合併定其應執行之刑（最高法
    院86年8月21日96年度第9次刑事庭會議決議意旨參照）。故
    於刑法修正施行後多次施用毒品之犯行，除依具體個案情節
    判斷符合接續犯之情形外，尚難以其犯罪行為態樣，本質上
    因成癮而具有反覆、延續實行之特徵，而論以集合犯之包括
    一罪。被告除本件於97年1月3日施用甲基安非他命於97
    年1月30日同時施用海洛因、甲基安非他命於97年 2月3日
    分別施用海洛因、甲基安非他命於97年 2月13日同時施用
    海洛因、甲基安非他命於97年 2月15日分別施用海洛因、
    甲基安非他命，而於97年1月4日97年1月31日97年2月
    4日97年2月13日97年2月15日為警查獲外，另於97年1
    月8日同時施用海洛因、甲基安非他命於97年 4月9日同時
    施用海洛因及甲基安非他命於97年 5月14日施用海洛因，
    而於97年1月8日97年4月9日97年 5月14日為警查獲，
    有臺灣板橋地方法院97年度訴字第2461號、第3224號判決各
    在卷可稽。足見被告係於不同日期施用海洛因、甲基安非他
    命，為警查獲後，另行起意施用海洛因、甲基安非他命，再
    為警查獲。被告多次施用海洛因、甲基安非他命之行為，均
    係為滿足各該次之毒癮，於滿足毒癮後，該次行為即已完成
    ，是各次均為各自獨立之行為，各具獨立性，其前後次施用
    海洛因、甲基安非他命行為間，無密切不可分之關係，各自
    獨立構成同一施用毒品罪責，自不合接續犯之構成要件。
  (五)按量刑之輕重，係屬事實審法院得依職權自由裁量之事項，
    茍於量刑時，已依行為人之責任為基礎，並斟酌刑法第57條
    各款所列情狀，而未逾越法定範圍，又未濫用其職權，即不
    得遽指為違法。原判決於量刑時，已依上揭規定，審酌被告
    犯罪之動機、目的、手段、所生之危害，其施用毒品戕害一
    己之身心健康，惟未對他人造成實際之損害，及其高中畢業
    之智識程度，暨犯後態度等一切情狀，分別量處如上述之刑
    ，既未逾越法定刑度，亦未濫用自由裁量之權限，量刑亦屬
    妥適，核無違法或不當之情形。
四、被告上訴意旨猶執前詞指摘原判決不當，為無理由，應予駁
    回。
據上論斷，應依刑事訴訟法第368條、第373條，判決如主文。
本案經檢察官呂建昌到庭執行職務。
中    華    民    國    97    年    11    月    6     日
                  刑事第七庭    審判長法  官  陳晴教
                                      法  官  游紅桃
                                      法  官  楊智勝
以上正本證明與原本無異。
施用第一級毒品部分如不服本判決應於收受送達後十日內向本院
提出上訴書狀，其未敘述上訴之理由者並得於提起上訴後十日內
向本院補提理由書（均須按他造當事人之人數附繕本）。
其他不得上訴。
                                      書記官  張美華
中    華    民    國    97    年    11    月    6     日
 附表：
┌──┬──────────┐
│編號│施用毒品時地        │
├──┼──────────┤
│1   │甲○○於97年1月3日，│
│    │在臺北縣中和市○○街│
│    │60巷15號2樓套房之租 │
│    │屋處，以將甲基安非他│
│    │命置於吸食器內加熱燒│
│    │烤產生白煙吸聞之方式│
│    │，施用甲基安非他命。│
├──┼──────────┤
│2   │甲○○於97年1月30日 │
│    │晚間11時許，在臺北縣│
│    │中和市○○街30巷15號│
│    │2樓206套房之租屋處，│
│    │以將海洛因、甲基安非│
│    │他命同時摻入香菸，點│
│    │燃香菸吸食之方式，同│
│    │時施用海洛因、甲基安│
│    │非他命。            │
├──┼──────────┤
│3   │甲○○於97年2月3日晚│
│    │間11時許，在臺北縣中│
│    │和市○○街30巷15號2 │
│    │樓206套房之租屋處， │
│    │以將海洛因摻入香菸，│
│    │點燃香菸吸食之方式，│
│    │施用海洛因；另於97年│
│    │年2月3日晚間11時許，│
│    │在上址租屋處，以將甲│
│    │基安非他命置於吸食器│
│    │內加熱燒烤產生白煙吸│
│    │聞之方式，施用甲基安│
│    │非他命。            │
├──┼──────────┤
│4   │甲○○於97年2月13日 │
│    │上午10時許，在臺北縣│
│    │中和市○○街30巷15  │
│    │號2樓206套房之租屋處│
│    │，以將海洛因、甲基安│
│    │非他命同時摻入香菸，│
│    │點燃香菸吸食之方式，│
│    │同時施用海洛因、甲基│
│    │安非他命。          │
├──┼──────────┤
│5   │甲○○於97年2月15日 │
│    │下午4時許，在臺北縣 │
│    │中和市○○街30巷15號│
│    │2樓206套房之租屋處，│
│    │以將海洛因摻入香菸，│
│    │點燃香菸吸食之方式，│
│    │施用海洛因；另於97年│
│    │2月15日下午4時許，在│
│    │上址租屋處，以將甲基│
│    │安非他命置於玻璃球吸│
│    │食器內加熱燒烤產生白│
│    │煙吸聞之方式，施用甲│
│    │基安非他命。        │
└──┴──────────┘


司法院資訊處製作；財團法人民間司法改革基金會備份。
